【裁判字號】    98,易,3936
【裁判日期】    981230
【裁判案由】    竊盜
【裁判全文】
臺灣臺中地方法院刑事判決              98年度易字第3936號
公  訴  人  臺灣臺中地方法院檢察署檢察官
被      告  乙○○
上列被告因竊盜案件，經檢察官提起公訴（98年度偵字第24267
號），本院判決如下：
    主    文
乙○○竊盜，共伍罪，均累犯，各處如附表所示之刑，應執行有
期徒刑壹年貳月，如易科罰金，以新臺幣壹仟元折算壹日。
    犯罪事實
一、乙○○前曾於民國89年間因偽造文書、詐欺等案件，分別經
    本院以89年度訴字第3113號、93年度易字第839號判決判處
    有期徒刑1年6月、3月確定，嗣經本院以93年度聲字第2086
    號裁定定應執行刑為有期徒刑1年8月確定。復於90年間因詐
    欺及偽造印文等案件，經本院以93年度易字第882號判決分
    別判處有期徒刑7月、4月及5月，並定應執行刑為有期徒刑1
    年2月確定；又於91年間因偽造文書案件，經本院以94年度
    訴字第82號判決判處有期徒刑9月確定；再於90至93年間因
    連續竊盜案件，經臺灣高等法院臺中分院以93年度上易字第
    643號判決判處有期徒刑3年確定；上開3案嗣經本院以96年
    度聲減字第2627號裁定分別減刑後，並定應執行刑為3年7月
    確定。上揭有期徒刑1年8月、3年7月經接續執行，於97年3
    月21日假釋出監，甫於97年9月17日期滿未經撤銷，其未執
    行之刑，以已執行完畢論而執行完畢。猶不知悔改，分別基
    於意圖為自己不法所有之犯意，於附表所示之時間，在臺中
    市○○區○○路3段181號東海大學圖書館內，均以徒手竊取
    之方式，竊取附表所示丁○○等人所有之財物。嗣於98年10
    月6日上午9時50分許，為警在東海大學校園內查獲。
二、案經臺中市警察局第六分局報請臺灣臺中地方法院檢察署檢
    察官偵查起訴。
    理    由
一、證據能力方面：
    按被告以外之人於審判外之陳述刑事訴訟法第159條之5，雖
    不符刑事訴訟法第159條之1至之4之規定，而經當事人於審
    判程序同意作為證據，法院審酌該言詞陳述或書面陳述作成
    時之情況，認為適當者，亦得為證據。刑事訴訟法第159條
    之5第1項定有明文。查本案檢察官所舉之供述證據，被告均
    同意作為證據，本院審酌該證據作成之情況，認均無不適當
    情事，依刑事訴訟法第159條之5第2項之規定，均有證據能
    力，合先敘明。
二、認定犯罪事實所憑之證據及理由：
    (一)被告於警詢、偵訊及本院審理中對上開犯罪事實坦承不諱
      。
    (二)證人即被害人丁○○、丙○○、陳郡怡、甲○○及王承妍
      於警詢之證詞。
    (三)證人即查獲警員戊○○於本院審理時之證詞。
    (四)搜索扣押筆錄、扣押物品目錄表各3份、贓物認領保管單2
      紙、監視錄影器翻拍及指認地點照片共25幀、來賓登記簿
      5紙及扣押之被告行竊時所穿著之藍色短袖上衣1件。
    (五)綜合上述各節參互佐證，被告之自白，核與事實相符，應
      堪採信。本件事證明確，被告犯行堪予認定。
三、論罪科刑之理由：
    (一)核被告所為，均係犯刑法第320條第1項之竊盜罪。其各次
      之竊盜犯行，犯意各別，行為互殊，且侵害不同之法益，
      應予分論併罰。被告就附表編號1、4及5部分，構成自首
      ，業據警員戊○○作證屬實，爰依刑法第62條前段之規定
      ，減輕其刑。被告有如犯罪事實欄所載之前科及受刑紀錄
      ，有臺灣高等法院被告全國前案紀錄表在卷可考，其於執
      行完畢後，5年以內再故意分別犯本件有期徒刑以上之罪
      ，為累犯，均應依刑法第47條第1項之規定，加重其刑，
      並依法先加後減。
    (二)爰審酌被告身強體健，竟不思正途賺取所需，竊得之財物
      價值、其犯罪後坦承犯行，犯罪所生危害非輕等一切情狀
      ，各量處如主文所示之刑及諭知易科罰金之折算標準，並
      定其應執行刑及諭知易科罰金之折算標準，以資儆懲。又
      扣案之被告所有行竊時所穿著之藍色短袖上衣1件，核與
      本件犯罪無直接關係，爰不為沒收之諭知，附此敘明。
四、應適用之法條：
    (一)刑事訴訟法第299條第1項前段。
    (二)刑法第320條第1項、第62條前段、第47條第1項、第51條
      第5款、第41條第1項前段。
    (三)刑法施行法第1條之1第1項、第2項前段。
本案經檢察官己○○到庭執行職務。
中    華    民    國    98    年    12    月    30    日
                  刑事第十六庭  法  官  黃建都
以上正本證明與原本無異。
如不服本判決應於收受本判決後10日內向本院提出上訴書狀；上
訴書狀應敘述具體理由。未敘述上訴理由者，應於上訴期間屆滿
後20日內向本院補提理由書狀（均須按他造當事人之人數附繕本
）。「切勿逕送上級法院」。
告訴人或被害人對於本判決如有不服，請書具不服之理由狀，請
求檢察官上訴者，其上訴期間之計算係以檢察官收受判決正本之
日期為準。
                                書記官  賴玉真
中    華    民    國    98    年    12    月    30    日
附錄論罪科刑法條：
刑法第320條第1項：
意圖為自己或第三人不法之所有，而竊取他人之動產者，為竊盜
罪，處5年以下有期徒刑、拘役或5百元以下罰金。
附表
┌──┬────┬───┬───────┬──────┐
│編號│犯罪時間│被害人│  損 失 財 物 │刑        度│
├──┼────┼───┼───────┼──────┤
│  1 │98年10月│丁○○│紅色皮夾1個（ │處有期徒刑參│
│    │6日上午9│      │內有現金新臺幣│月，如易科罰│
│    │時20分  │      │（下同）1900元│金，以新臺幣│
│    │        │      │、臺中E通卡1張│壹仟元折算壹│
│    │        │      │、金融卡2張、 │日。        │
│    │        │      │身分證1張、駕 │            │
│    │        │      │照1張、學生證 │            │
│    │        │      │2張機車行照1張│            │
│    │        │      │等物）        │            │
├──┼────┼───┼───────┼──────┤
│  2 │98年9月 │丙○○│皮包1個（內有 │處有期徒刑肆│
│    │25日上午│      │現金400元、身 │月，如易科罰│
│    │11時    │      │分證1張、汽車 │金，以新臺幣│
│    │許      │      │駕照1張、機車 │壹仟元折算壹│
│    │        │      │駕照、健保卡、│日。        │
│    │        │      │學生證、E通卡 │            │
│    │        │      │、悠遊卡各1張 │            │
│    │        │      │、提款卡2張等 │            │
│    │        │      │物）          │            │
├──┼────┼───┼───────┼──────┤
│  3 │98年9月8│陳郡怡│皮夾1個（內有 │處有期徒刑肆│
│    │日上午10│      │身分證、汽機車│月，如易科罰│
│    │時許    │      │駕照、機車行照│金，以新臺幣│
│    │        │      │、郵局提款卡、│壹仟元折算壹│
│    │        │      │健保卡、悠遊卡│日。        │
│    │        │      │各1張、現金900│            │
│    │        │      │元等物）      │            │
├──┼────┼───┼───────┼──────┤
│  4 │98年7月1│甲○○│皮夾1個（內有 │處有期徒刑參│
│    │日上午11│      │身分證、提款卡│月，如易科罰│
│    │時許    │      │2張、機車駕照 │金，以新臺幣│
│    │        │      │、行照、現金  │壹仟元折算壹│
│    │        │      │800元、悠遊卡1│日。        │
│    │        │      │張等物）      │            │
├──┼────┼───┼───────┼──────┤
│  5 │98年2月 │王承妍│皮夾1個（內有 │處有期徒刑參│
│    │24日15時│      │身分證、提款卡│月，如易科罰│
│    │許      │      │3張、機車駕照 │金，以新臺幣│
│    │        │      │、現金1800元等│壹仟元折算壹│
│    │        │      │物）          │日。        │
└──┴────┴───┴───────┴──────┘
附錄所犯法條
刑法第320條第1項：
意圖為自己或第三人不法之所有，而竊取他人之動產者，為竊盜
罪，處5年以下有期徒刑、拘役或5百元以下罰金。

司法院資訊處製作；財團法人民間司法改革基金會備份。
